臺灣桃園地方法院民事裁定　　　　　　　 94年度再微字第8號
聲　請　人　甲○○
相　對　人　乙○○
上列當事人間請求返還不當得利事件，聲請人對於中華民國94年
9月13 日本院94年度再微字第6 號確定裁定聲請再審，本院裁定
如下：
　　主　文
再審之聲請駁回。
聲請訴訟費用由聲請人負擔。
　　理　由
一、按再審之訴，法院認無再審理由，判決駁回後，不得以同一
    事由，對於原確定判決或駁回再審之訴之確定判決，更行提
    起再審之訴。又再審之訴，應於30日之不變期間內提起；前
    項期間，自判決確定時起算，判決於送達前確定者，自送達
    時起算。再審之訴不合法者，法院應以裁定駁回之。民事訴
    訟法第498 條之1 、第500 條第1 項、第2 項前段、第502
    條第1 項分別定有明文。而民事訴訟法關於再審程序之規定
    ，於小額事件之再審程序準用之，同法第436 條之32第4 項
    亦定有明文。
二、本件再審聲請意旨略以：
（一）相對人於本院93年度桃小字第1362號（下稱原一審）答辯
      狀稱其於民國59年4 月間調離陸軍第一軍團41運輸群，並
      將行政官職務交出，惟相對人於92年10月24日寄予聲請人
      之信函卻謂相對人係於58年底分發新民防總隊，顯見相對
      人於上開答辯狀所述與事實不符，原一審、本院94年度小
      上字第14號（下稱原二審）、本院94年度再微字第4號 、
      第6 號承審法官均未依聲請人之聲請，向陸軍總部函查相
      對人之人事資料，亦未向行政院退除役官兵輔導委員會函
      查相對人究係於59年間何時受轉業輔導小學教員之受訓講
      習，顯與民事訴訟法第286 條規定法院應調查當事人聲明
      調查之證據規定有違，自有應調查之證據未予調查之違法
      。
（二）原一審未進行調解，卻於筆錄為調解程序之記載，有調解
      之名而無調解之實；相對人之代理人羅楊玉香於原一審到
      庭時所提相對人之委任狀，未經委任人即相對人蓋章，且
      相對人雖患病，但未達不能到庭之程度，自非不能到庭，
      原一審於93年12月20日（應係93年12月6日之誤）未經言
      詞辯論即終結該事件，自屬違法；且本院原一審、原二審
      、94年度再微字第4 號、第6 號承審法官均未審酌聲請人
      所提出之證據；本院原二審、94年度再微字第4 號、第6
      號更均未開庭即裁定駁回聲請人之主張；又聲請人就本院
      94年度再微字第4 號確定裁定聲請再審並未逾30日之法定
      不變期間，詎本院94年度再微字第6 號承審法官未詳細閱
      卷，竟認聲請人提起上開再審聲請已逾前揭不變期間等語
      ，自難令聲請人信服。爰提起本件聲請，請求廢棄原確定
      裁定，並命相對人給付聲請人新台幣5 萬元，及自起訴狀
      繕本送達相對人之翌日起至清償日止，按週年利率百分之
      5 計算之利息等語。
三、經查：
（一）本件聲請人所指摘有再審事由之本院94年度再微字第6 號
      裁定，係屬小額程序之第二審裁判，當事人不得對之提起
      抗告，該裁定一經本院於94年9 月13日公告即為確定。且
      本院並將上開裁定送達於聲請人收受，經聲請人之妻賴寶
      惜於94年9 月26日代為收受送達，此有送達證書1 紙附於
      該件卷內可稽，而本件聲請人係於94年10月11日提起本件
      再審聲請，是自聲請人於94年9 月26日收受上開確定裁定
      之翌日起算，尚未逾30日，是揆諸前揭規，聲請人對本院
      94年度再微字第6 號裁定提起本件再審聲請，並未逾前揭
      之法定不變期間，合先敘明。
（二）惟查，聲請人與相對人間請求返還不當得利事件，前經本
      院以原一審判決駁回聲請人之起訴，聲請人對該判決聲明
      不服提起上訴，經本院以原二審裁定駁回聲請人之上訴確
      定。聲請人不服該確定裁定而聲請再審，經本院以94年度
      再微字第4 號裁定駁回聲請人之再審聲請確定後，聲請人
      復以同一理由對該再審裁定聲請再審，經本院以94年度再
      微字第6 號裁定駁回其再審聲請等情，業經本院依職權調
      閱本院93年度桃小字第1362號兩造間請求返還不當得利事
      件、本院94年度再微字第4 號卷宗、94年度再微字第6 號
      卷宗，核閱屬實在卷。經細繹本件聲請人所提前揭再審理
      由，核與其於本院前揭94年度再微字第4 號、第6 號再審
      案件所為聲請之意旨無何差異，堪認聲請人係以同一事由
      聲請再審，揆諸上引民事訴訟法第498 條之1 規定，本件
      再審聲請與法自有未合，是聲請人本件再審聲請自不合法
      ，應予駁回。
四、依民事訴訟法第507 條、第505 條、第436 條之32第4 項
、
    第502 條第1 項、第95條、第78條，裁定如主文。
中　　華　　民　　國　　94　　年　　11　　月　　28　　日
                  民事第一庭審判長法　官  郭琇玲
                                  法　官　林望民
                                  法　官　陳勇松
上列正本證明與原本無異。
本件不得抗告。
中　　華　　民　　國　　94　　年　　11　　月　　28　　日
                                  書記官　蔡佳玲
